【裁判字號】    99,訴,1125
【裁判日期】    991013
【裁判案由】    違反毒品危害防制條例
【裁判全文】
臺灣彰化地方法院刑事判決              99年度訴字第1125號
公  訴  人  臺灣彰化地方法院檢察署檢察官
被      告  甲○○
上列被告因違反毒品危害防制條例案件，經檢察官提起公訴（99
年度毒偵字第1309號），被告於準備程序進行中就被訴事實為有
罪之陳述，本院進行簡式審判程序，判決如下：
    主  文
甲○○施用第一級毒品，累犯，處有期徒刑捌月，扣案之注射針
筒壹支沒收之。又施用第二級毒品，累犯，處有期徒刑伍月，扣
案之玻璃球管壹支沒收之。應執行有期徒刑壹年，扣案之注射針
筒壹支、玻璃球管壹支，均沒收。
    事  實
一、甲○○前因施用毒品案件，經觀察、勒戒後，認無繼續施用
    毒品之傾向，於民國88年3 月3 日執行完畢釋放，並由臺灣
    彰化地方法院檢察署檢察官於以88年度偵字第2008號為不起
    訴處分確定。於上開觀察、勒戒執行完畢釋放後5 年內，又
    因施用第1 、2 級毒品案件，經本院以93年度訴字第853 號
    判處應執行有期徒刑1 年2 月確定，於96年4 月15日縮刑期
    滿執行完畢。猶不知悔改，復基於施用第1 級毒品海洛因之
    犯意，於99年7 月15日上午6 時許，在彰化縣田中鎮○○路
    路旁之土地公廟廁所內，以將毒品海洛因摻水置入針筒內注
    射進入體內之方式，施用第1 級毒品海洛因1 次。又基於施
    用第2 級毒品甲基安非他命之犯意，於同日上午6 時許，在
    施用毒品海洛因之前，在上開土地公廟廁所內，以將毒品甲
    基安非他命置於玻璃球管內，以火燒烤使之產生煙霧，吸食
    其煙霧之方式，施用第2 級毒品甲基安非他命1 次。嗣於同
    日上午9 時30分許，經警持搜索票前往甲○○之友人張世旻
    位於彰化縣田尾鄉○○村○○路○ 段206 號之住處執行搜索
    ，甲○○當時在場，在其上開施用第1 、2 級毒品犯行尚未
    被有偵查犯罪職權之公務員發覺前，自行取出其所有、分別
    供施用毒品海洛因、甲基安非他命所用之注射針筒、玻璃球
    管各1 支交付警方查扣，並向警方坦承上述施用第1 、2 級
    毒品之犯罪事實，自首並接受裁判，經警採尿送驗，檢出毒
    品嗎啡陽性及甲基安非他命陽性反應而悉上情。
二、案經彰化縣警察局田中分局報告臺灣彰化地方法院檢察署檢
    察官偵查起訴。
    理  由
一、本件被告甲○○所犯係死刑、無期徒刑、最輕本刑為3 年以
    上有期徒刑以外之罪，其於準備程序就被訴事實為有罪之陳
    述，經本院裁定由受命法官獨任以簡式審判程序審理，則依
    刑事訴訟法第273 條之2 、同法第159 條第2 項之規定，不
    適用傳聞法則有關限制證據能力之相關規定，合先敘明。
二、上揭事實，業據被告甲○○於警詢及偵審中坦承不諱，並有
    被告所有供施用海洛因所用之注射針筒1 支及其所有供施用
    甲基安非他命所用之玻璃球管1 支扣案可證，且被告為警採
    集尿液送驗結果，呈嗎啡陽性反應（按海洛因係由嗎啡經化
    學合成而製得，經注射進入人體後，因代謝分解成嗎啡，因
    此施打海洛因後，由尿液中檢驗結果為嗎啡反應）及甲基安
    非他命陽性反應，有彰化縣警察局田中分局委託檢驗尿液代
    號與真實姓名對照認證單、詮昕科技股份有限公司99年7 月
    27日濫用藥物尿液檢驗報告各1 份在卷可稽（偵卷第19、46
    頁），足認被告上開自白與事實相符，應可採信。又被告前
    因施用毒品案件，經觀察、勒戒後，認無繼續施用毒品之傾
    向，於88年3 月3 日執行完畢釋放，並由臺灣彰化地方法院
    檢察署檢察官於以88年度偵字第2008號為不起訴處分確定，
    於上開觀察、勒戒執行完畢釋放後5 年內，又因施用第1、2
    級毒品案件，經本院以93年度訴字第853 號判處應執行有期
    徒刑1 年2 月確定等情，有臺灣高等法院被告前案紀錄表及
    本院93年度訴字第853 號刑事判決書（本院卷第23至24頁）
    各1 份在卷可參，此次再犯本件施用毒品罪，仍應依毒品危
    害防制條例第10條之規定處罰（最高法院95年度第7 次刑事
    庭會議決議參照），本件事證明確，被告犯行堪以認定，應
    依法論科。
三、按海洛因、甲基安非他命分別為毒品危害防制條例第2 條第
    2 項第1 、2 款所明定之第1 級毒品、第2 級毒品。核被告
    甲○○所為，係犯毒品危害防制條例第10條第1 項之施用第
    1 級毒品罪，及同條第2 項之施用第2 級毒品罪。其非法持
    有第1 級毒品海洛因、第2 級毒品甲基安非他命之低度行為
    ，已為其施用之高度行為所吸收，均不另論罪。被告所犯上
    開2 罪，犯意各別，行為互異，應分論併罰。又被告有如事
    實欄所述之前案科刑及執行紀錄，有卷附臺灣高等法院被告
    前案紀錄表可按，其受有期徒刑之執行完畢，5 年以內故意
    再犯有期徒刑以上之罪，所犯上開2 罪，均為累犯，應依刑
    法第47條第1 項之規定，各加重其刑。而依被告99年7 月15
    日之警詢筆錄及卷附本院99年聲搜字第1481號搜索票、彰化
    縣警察局田中分局99年7 月15日搜索扣押筆錄「執行經過情
    形」欄之記載可知（偵卷第8 頁、第11至12頁），警方係前
    往張世旻位於彰化縣田尾鄉○○村○○路○ 段206 號之住處
    執行搜索，受搜索人張世旻未返家，未發現有應扣押之物品
    ，被告於當時在場，即自行從長褲口袋內取出注射針筒及玻
    璃球管各1 支，並向警方坦承於上述時、地，施用毒品海洛
    因及甲基安非他命之事實，足認被告於本院審理時所供：是
    我自己拿注射針筒及玻璃球吸食器出來，向警察承認我有施
    用等語（本院卷第31頁反面），應堪採信，被告在其施用第
    1 、2 級毒品犯行尚未被有偵查犯罪職權之公務員發覺前，
    即主動供出犯罪事實，自首並接受裁判，符合自首之要件，
    依刑法第62條前段之規定減輕其刑，並先加後減之。爰審酌
    被告前因施用毒品，經觀察勒戒之處分及科處刑罰後，猶不
    思戒絕革除惡習，再為本件犯罪，顯見其對毒品依賴性甚高
    ，未能徹底認識毒品對人體之危害，亦未因前所受觀察勒戒
    處分及刑罰而記取教訓，及其犯罪之動機、犯罪所生危害主
    要係戕害自身健康等一切情狀，認公訴人具體求處有期徒刑
    1 年、8 月，定應執行刑1 年6 月（本院卷第31頁反面），
    尚嫌過重，爰分別量處如主文所示之刑，並依刑法第51條第
    5 款之規定，定其應執行之刑。扣案之注射針筒、玻璃球管
    各1 支，係被告所有、分別供其施用毒品海洛因、甲基安非
    他命所用之物，已為被告自承在卷，應依刑法第38條第1 項
    第2 款之規定，分別在其所犯施用第1 、2 級毒品罪名下宣
    告沒收。
據上論斷，應依刑事訴訟法第273 條之1 第1 項、第299 條第1
項前段，毒品危害防制條例第10條第1 項、第2 項，刑法第11條
前段、第47條第1 項、第62條前段、第51條第5 款、第38條第1
項第2 款，判決如主文。
本案經檢察官詹喬偉到庭執行職務。
中    華    民    國    99    年    10    月    13    日
                        刑事第八庭    法  官  王素珍
以上正本證明與原本無異。
如不服本判決應於收受判決後10日內向本院提出上訴書狀，並應
敘述具體理由；其未敘述上訴理由者，應於上訴期間屆滿後20日
內向本院補提理由書（均須按他造當事人之人數附繕本）「切勿
逕送上級法院」。
中    華    民    國    99    年    10    月    13    日
                                      書記官  陳秀香
附錄本案論罪科刑法條：
毒品危害防制條例第10條
施用第一級毒品者，處 6 月以上 5 年以下有期徒刑。
施用第二級毒品者，處 3 年以下有期徒刑。

司法院資訊處製作；財團法人民間司法改革基金會備份。
